【裁判字號】    89,易,884
【裁判日期】    891121
【裁判案由】    傷害等
【裁判全文】
台灣新竹地方法院刑事判決                          八十九年度易字第八八四號
    公  訴  人  臺灣新竹地方法院檢察署檢察官
    被      告  丁○○
右列被告因傷害等案件，經檢察官提起公訴（八十九年度偵字第二九三八號），本院
判決如左：
    主      文
丁○○傷害人之身體，處拘役貳拾日，如易科罰金以參佰元折算壹日。
    事      實
一、丁○○於民國八十九年五月十四日十九時許，與友人甲○○、丙○○，在新竹市
    ○○路二六一號乙○○所開設之佳佳小店飲酒後，因談論及友人丙○○之事，而
    與甲○○發生口角，後因見甲○○持酒瓶靠近其身旁，乃基於傷害之犯意，出手
    推甲○○，致甲○○倒地，甲○○所持酒瓶亦因而破碎，致破碎之酒瓶劃傷甲○○手指，造成甲○○受有右手第五指深部裂傷（約二公分）併神經斷裂、左側腰
    部貳處瘀傷五乘二公分、二乘一公分之傷害。
二、案經甲○○訴由台灣新竹地方法院檢察署檢察官偵查起訴。
    理      由
一、訊據被告丁○○否認有何傷害告訴人甲○○之犯行外，對於右揭其餘事實，均於
    本院審理時自白在卷，辯稱：當時我們是朋友聚餐，大家喝了酒，發生爭執，是
    他先拿酒瓶要打我，被我擋掉，結果告訴人跌倒，酒瓶破掉了，刺到他的手，我
    當天沒有帶刀，也沒有拿刀出來等語。經查，雖告訴人於偵訊中及本院審理時，
    均指稱係遭被告持刀劃傷等語，唯此為被告所否認，經本院傳訊當時在場之證人
    丙○○、乙○○到庭結證後，證人乙○○證稱：（問：被告與告訴人何以發生衝
    突？）我不知道，當時我在前面煮麵，聽到玻璃破碎聲後，我才進去看，當時告
    訴人坐在地上，我即扶告訴人起身等語；證人丙○○證稱：（問：那天他們二人
    何以會發生衝突？）因為我的原因他們才發生衝突。我們都是好朋友，大家喝的
    很醉，我與告訴人發生口角，被告看我殘障，他就出面護我，他們就發生衝突，
    被告對告訴人說，如果要找丙○○，不如找我。告訴人就拿兩個酒瓶靠近被告，
    被告出手推告訴人，告訴人跌倒酒瓶也摔破，告訴人爬起來，告訴人的手有被酒
    瓶畫過；（問：被告有無持刀恐嚇告訴人？）我沒有看到；（問：被告有無出言
    恐嚇告訴人？）我沒有聽到等語，顯見當日證人二人均未見被告持刀，並劃傷告
    訴人，故尚難僅憑告訴人之片面指述，即認被告曾持刀劃傷告訴人。唯推人倒地
    ，有致傷之可能，被告應知之甚詳，其竟於告訴人持酒瓶靠近之際，出手推告訴
    人，致告訴人倒地，遭破碎之酒瓶劃傷，其顯有傷害之意甚明，而告訴人受有如
    事實欄所載之傷害，亦有行政院衛生署新竹醫院所出具之診斷證明書一紙在卷可
    稽，事證明確，被告傷害犯行應堪認定。
二、核被告所為係犯刑法第二百七十七條第一項普通傷害罪。爰審酌被告僅因細故即
    出手推倒告訴人，造成告訴人受有前揭傷害，告訴人所受傷害程度，尚未與告訴
    人達成和解及其犯罪後態度等一切情狀，量處如主文所示之刑，並諭知易科罰金
    之折算標準。
三、公訴意旨另以：被告丁○○於推倒告訴人前，曾持刀恐嚇告訴人稱：我殺過人，
    再殺你也不怕，你還敢動嗎？等語，因認被告牽連涉犯刑法第三百五條恐嚇危害
    安全罪。訊據被告堅決否認有此部分之犯行，辯稱其並未持刀，亦未曾出言恐嚇
    告訴人等語。經核被告此部分所辯與證人丙○○前述所證相符，本院又查無其他
    積極證據可資證明被告有此部分犯行，是亦難僅憑告訴人之片面指訴，即入被告
  於罪，唯此部分公訴人認與前述論罪科刑部分，有牽連犯之裁判上一罪關係，基
    於審判不可分之原則，爰不另為無罪之諭知。
據上論斷，應依刑事訴訟法第二百九十九條第一項前段，刑法第二百七十七條第一項
、第四十一條，罰金罰鍰提高標準條例第一條前段、第二條，判決如主文。
本案經檢察官章京文到庭執行職務。
中      華      民      國    八十九    年     十一     月    二十一    日
                                       臺灣新竹地方法院刑事第二庭
                                           法  官  張  百  見
右正本證明與原本無異。
如不服本裁定，應於裁定送達後五日內向本院提出抗告狀。
                                              書記官  陳  進  楷
中      華      民      國    八十九    年     十一     月    二十一    日
附錄論罪科刑法條：刑法第二百七十七條第一項。
傷害人之身體健康者，處三年以下有期徒刑、拘役或一千元以下罰金。


司法院資訊處製作；財團法人民間司法改革基金會備份。
